臺灣新北地方法院三重簡易庭民事裁定
111年度重簡字第796號

原      告  陳家綸  
代  理  人  廖威智律師
被      告  謝蕙萍  

上列當事人間確認本票債權不存在事件，本院裁定如下：
    主  文
本件移送臺灣彰化地方法院。
    理  由
一、按訴訟，由被告住所地之法院管轄；訴訟之全部或一部，法
    院認為無管轄權者，依原告聲請或依職權以裁定移送其管轄
    法院，民事訴訟法第1條第1項前段、第28條第1項分別定有
    明文。又民事訴訟法第13條固規定，本於票據有所請求而涉
    訟者，得由票據付款地之法院管轄；惟所謂本於票據有所請
    求，專指執票人本於票據行使票據上之權利而言，凡執票人
    本於票據請求承兌、付款及行使追索權均屬之；如本於持有
    票據之原因事實有所請求，即無該條規定之適用。另發票人
    主張本票係偽造、變造者，於前條裁定送達後20日內，得對
    執票人向為裁定之法院提起確認之訴，非訟事件法第195條
    第1項固有明定；惟該條文既列舉偽造、變造二者，解釋上
    ，本票債務人以其他事由提起確認本票債權不存在之訴，即
    無適用非訟事件法第195條第1項之餘地，為本票裁定之法院
    無從依該規定而取得管轄權。
二、經查，原告主張如附表所示之本票（下稱系爭本票）係因兩
    造間之投資協議，為確認投資額而簽發，兩造並無任何借貸
    行為等語，而提起本件確認本票債權不存在之訴，顯非本於
    票據有所請求，而無民事訴訟法第13條之適用。又原告既非
    主張系爭本票係遭偽造、變造，則本件消極確認之訴亦與非
    訟事件法第195條第1項無涉。準此，本件被告住所地位於彰
    化縣○○鄉○○○○000○○○○○○0000號裁定），依前揭規定，本件
    應由臺灣彰化地方法院管轄。茲原告向無管轄權之本院起訴
    ，顯係違誤，爰依職權將本件移送於該管轄法院。
三、依首揭法條規定，裁定如主文。　
中　　華　　民　　國　　111 　年　　5　　 月　　9 　　日
　　　　　　　　　三重簡易庭　　法　官　王凱俐
以上正本係照原本作成。 
如不服本裁定，應於送達後10日內，向本院提出抗告狀並表明抗
告理由，如於本裁定宣示後送達前提起抗告者，應於裁定送達後
10日內補提抗告理由書（須附繕本），並繳納抗告費新臺幣1000
元。
中　　華　　民　　國　　111 　年　　5　　 月　　10　　日
                                書記官　李采錡 

附表：
編號 發票日 票面金額 （新臺幣） 到期日 利息起算日 票據號碼 001 107年10月21日 186,000元 109年6月30日 110年11月16日 CH0000000 002 107年10月21日 186,000元 109年7月30日 110年11月16日 CH0000000 003 107年10月21日 186,000元 109年8月30日 110年11月16日 CH0000000 004 107年10月21日 186,000元 109年9月30日 110年11月16日 CH0000000 005 107年10月21日 186,000元 109年10月30日 110年11月16日 CH0000000